# 应收账款的列报

提问人：zico9999 时间：2012-09-27 08:46:13
求教陈版：对于在一个营业周期内的应收款，比如工程承包企业的质保金，假设工程质保期为 3 年，那么这部分质保金的应收款，在会计核算中依然应当是“应收账款”，同时在质保期内不应当计提减值！那么在报表上是否还是应当按照期限从“应收款项”重分类为“其他非流动资产”？

回答人：chenyiwei
由于虽然质保金收款期较长，但仍然在准则定义的“一个正常经营周期”之内，所以在报表中也仍然列报为应收帐款，属于流动资产的组成部分。
30 号准则应用指南： 本准则判断流动资产、流动负债所指的一个正常营业周期，通常是指企业从购买用于加工的资产起至实现现金或现金等价物的期间。 正常营业周期通常短于一年，在一年内有几个营业周期。但是，也存在正常营业周期长于一年的情况，如房地产开发企业开发用于出售的房地产开发产品，造船企业制造用于出售的大型船只等，往往超过一年才变现、出售或耗用，仍应划分为流动资产。 正常营业周期不能确定的，应当以一年（ 12 个月）作为正常营业周期。

提问人：zico9999 时间：2015-07-28 10:06:54
陈版：实务中往往使用一个科目来核算对客户的应收，一般不使用“预收账款”，那么存在这样的问题： 截止6.30日，对应某客户的应收款借方余额为 100 万，明细是借方 200 万，贷方 100 万，这是 2 笔非同一合同项下的款项，那么理论上应当在报表上分别列示： 1 、应收账款 200 2、预收账款 100 万 3 、确认 200 万相关的坏账准备； 但是，财务软件中是无法区分这一明细分类的，因而只能是按照100 万借方列报于应收账款；
那么，是否有别的合理方案呢？

回答人：chenyiwei
尽可能保证科目设置与财务报表列报的对接，避免将性质不同且根据列报准则规定不符合抵销条件的项目混入同一个明细科目。否则编制报表时逐笔手工剥离是非常麻烦的。